臺灣臺南地方法院刑事判決
107年度原訴字第12號
公  訴  人  臺灣臺南地方檢察署檢察官
被      告  林伯融


上列被告因詐欺案件，經檢察官提起公訴（107年度偵字第1918
號、107年度偵字第2179號、107年度偵字第3643號、107年度偵
字第10090號、107年度偵字第10851號、107年度偵字第13066號
、107年度偵字第14781號），被告於本院審理程序中就被訴事實
為有罪之陳述，經本院合議庭裁定由受命法官獨任行簡式審判程
序，判決如下：
    主    文
乙○○犯三人以上共同犯詐欺取財罪，處有期徒刑壹年貳月。
    犯 罪 事 實
一、乙○○、與戊○○（業經本院審結）、魏志豪（綽號「魁哥」，
    經檢察官追加起訴，另行審理）、丙○○、辛○○、子○○（該3
    人業經本院審結）、通訊軟體暱稱「立頓」、「唐老鴨」、
    綽號「阿峰」之成年男子（姓名年籍不詳，為警另行偵辦）
    等人及其他不詳成員共組以詐術為手段之電信詐欺集團，竟
    共同意圖為自己不法之所有，基於三人以上共同詐欺取財之
    犯意聯絡，由戊○○、魏志豪負責大陸地區安排申辦人頭帳戶
    等現場指揮事宜，丙○○負責在臺灣協助訂購人頭前往大陸地
    區之機票、收購人頭帳戶等事，乙○○負責招募人頭，並與辛○○一同帶領人頭前往大陸地區開立人頭帳戶，子○○與綽號「
    阿峰」之人負責招募車手，壬○○、己○○、庚○○（該3人業經
    本院審結）、丁○○（另行審理）則負責至大陸地區開立金融
    帳戶及臨櫃提款，而為下列犯行：
  ㈠於民國106年3月16日前某日許，丙○○先透過乙○○而結識寅○○
    、癸○○，並相約在臺南市東區中華東路旁某咖啡店見面後，
    丙○○即向寅○○、癸○○表示提供機票，前往大陸地區申辦1份
    金融帳戶資料可獲取新臺幣3,000元之代價，商請寅○○、癸○○前往大陸地區開立金融帳戶以交予丙○○等人使用，寅○○、
    癸○○均明知將自己之金融帳戶資料提供他人使用，將可能遭
    犯罪集團利用作為犯罪工具，猶基於縱有人以其所提供之帳
    戶資料實施財產犯罪，亦不違背其本意之不確定故意，而應
    允前往，遂於106年3月16日，由乙○○、辛○○帶同寅○○、癸○○
    、謝沛恩（所開立人頭帳戶，經查尚未遭詐欺集團使用）前
    往大陸地區。其等至大陸地區並與戊○○接洽後，由戊○○指示
    分配於106年3月17日起，由辛○○帶同寅○○，魏志豪帶同癸○○
    ，在大陸地區深圳一帶開立金融帳戶，寅○○因而接續開立中
    國銀行（帳號：0000000000000000000號）、招商銀行（帳
    號：0000000000000000號）、寧波銀行（帳號：0000000000
    000000000號）、民生銀行（帳號：0000000000000000號）
    等帳戶，癸○○則接續開立交通銀行（帳號：00000000000000
    00000號）、中國銀行（帳號：0000000000000000000號）、
    招商銀行（帳號：0000000000000000號）、農業銀行（帳號
    ：0000000000000000000號）等帳戶，再於106年3月26日返
    回臺灣後，前往臺南市○區○○○路○段00號「金礦咖啡」與丙○○見面，並以1本帳戶資料新臺幣2,000元、3,000元不等之價
    格售予丙○○。
  ㈡子○○與綽號「阿峰」之成年男子共同參與上開電信詐欺集團
    ，負責在臺灣吸收車手至大陸地區以提領詐欺所得款項之工
    作。子○○於106年5月16日前某日，透過潘聖文（綽號「小布
    」）介紹而認識庚○○後，即與綽號「阿峰」之成年男子一同
    向庚○○介紹將前往大陸地區協助領款等工作，經庚○○應允後
    ，子○○即協助庚○○辦理前往大陸地區事宜。
  ㈢嗣該詐欺集團內不詳之人於106年5月16日，撥打電話給大陸
    籍之甲○○，佯稱渠涉嫌刑事案件須遭調查云云，使甲○○陷於
    錯誤，依指示操作電腦，而匯出人民幣434萬4,900元至詐欺
    集團所掌控之帳戶，詐欺集團成員再將該詐欺所得款項部分
    轉入寅○○、癸○○開立之上揭大陸地區金融帳戶，部分則輾轉
    匯入壬○○名下招商銀行（帳號：0000000000000000號）、丁○○名下中國工商銀行（帳號：0000000000000000000號）、
    己○○名下中國工商銀行（帳號：0000000000000000000號）
    、庚○○名下中國銀行（帳號：0000000000000000000號）等
    帳戶，再由壬○○於106年5月16、17日，前往招商銀行東莞分
    行東城支行，各先後臨櫃提領人民幣15萬元；丁○○於106年5
    月17日，前往中國工商銀行東莞南城陽光支行，臨櫃提領人
    民幣15萬元；己○○於106年5月16日，前往中國工商銀行東莞
    宏偉路支行，臨櫃提領人民幣15萬元；庚○○於106年5月17日
    ，前往中國銀行東莞會展分行，臨櫃提領人民幣15萬元，得
    手後再分別轉交「立頓」、「唐老鴨」等不詳之上手。
二、案經臺灣臺南地方檢察署檢察官指揮臺南市政府警察局佳里
    分局移送並經甲○○告訴後偵查起訴。
    理      由
一、被告乙○○所犯為死刑、無期徒刑、最輕本刑3年以上有期徒
    刑以外之罪，亦非屬高等法院管轄第一審之案件，其於本院
    審理程序進行中，就被訴事實為有罪之陳述，經告知簡式審
    判程序之旨，並聽取檢察官、被告之意見後，本院合議庭依
    刑事訴訟法第273條之1第1項裁定由受命法官獨任進行簡式
    審判程序，是本件之證據調查，依刑事訴訟法第273條之2規
    定，不受同法第159條第1項、第161條之2、第161條之3、第
    163條之1及第164條至第170條規定之限制，合先敘明。
二、上揭犯罪事實，業據被告於本院審理中坦承不諱，核與告訴
    人甲○○於警詢及偵訊之指訴、證人即共同被告戊○○、丙○○、
    辛○○、寅○○、癸○○、子○○、壬○○、丁○○、己○○、庚○○、證人
    潘聖文於警詢及偵訊之證述、證人謝沛恩於警詢之證述情節
    相符，且有台胞證簽發信息及出入境記錄信息（寅○○、癸○○
    、壬○○、丁○○、己○○、庚○○）、入出境個別查詢報表（辛○○
    、乙○○、寅○○、癸○○、壬○○、丁○○、己○○、庚○○）、臺南市
    政府警察局佳里分局搜索扣押筆錄暨扣押物品目錄表2份、
    扣押筆錄暨扣押物品目錄表1份（辛○○）、中國信託商業銀
    行南台南分行帳戶（帳號：000000000000號）開戶資料及交
    易明細、屏東縣政府警察局東港分局扣押筆錄暨扣押物品目
    錄表（寅○○）、寅○○手機內對話翻拍照片、臺南市政府警察
    局佳里分局扣押筆錄暨扣押物品目錄表（癸○○）、癸○○手機
    LINE對話紀錄照片、微信群組對話及成員照片、寅○○友人柳
    慧娟名下中國信託商業銀行鳳山分行帳戶（帳號：00000000
    0000號）存摺影本及存款明細表、癸○○名下中華郵政股份有
    限公司仁武郵局帳戶（局號：0000000號，帳號：0000000號
    ）交易明細表、臺南市政府警察局佳里分局扣押筆錄暨扣押
    物品目錄表2份（子○○）、子○○手機擷取照片、臺南市政府
    警察局佳里分局搜索扣押筆錄暨扣押物品目錄表（壬○○）、
    壬○○手機skype對話紀錄照片、臺南市政府警察局佳里分局
    扣押筆錄暨扣押物品目錄表（庚○○）、寅○○、癸○○開立前揭
    帳戶交易明細、壬○○、丁○○、己○○、庚○○名下前揭帳戶開戶
    資料、取款憑證及提款影像、臺灣臺南地方檢察署財經檢察
    事務官製作之資金流向圖、廈門市公安局指揮中心提供之資
    金流向圖（表1至表3）、告訴人匯款至劉紀坤之招商銀行帳
    戶交易明細、劉紀坤轉匯款至孫發紅之交通銀行帳戶交易明
    細、劉紀坤轉匯款至尤景民之民生銀行帳戶交易明細、劉紀
    坤轉匯款至王頌之工商銀行帳戶交易明細、尤景民轉匯款至
    孫發紅之交通銀行帳戶交易明細、尤景民轉匯款至王頌之工
    商銀行帳戶交易明細、孫紅發轉匯款至支付寶上之廣州市夢
    琅商貿有限公司帳戶交易明細、尤景民轉匯款至王勇之光大
    銀行帳戶交易明細、王勇轉匯款至支付寶上之廣州市夢琅商
    貿有限公司帳戶交易明細、尤景民轉匯款至徐海霞之光大銀
    行帳戶交易明細、徐海霞轉匯款至支付寶上之廣州市坎刊商
    貿有限公司帳戶交易明細、尤景民轉匯款至陳剛之交通銀行
    帳戶交易明細、陳剛轉匯款至支付寶上之廣州市坎刊商貿有
    限公司帳戶交易明細、支付寶上之廣州市夢琅商貿有限公司
    帳戶轉匯款之交易明細、支付寶上之廣州市坎刊商貿有限公
    司帳戶轉匯款之交易明細、王頌轉匯款至國付寶上信息科技
    有限公司帳戶交易明細、國付寶上之上海匯眼信息科技有限
    公司轉匯至蔣永三之農業銀行帳戶交易明細、蔣永三轉匯款
    至張志錳之交通銀行帳戶交易明細、張志錳轉匯款至己○○之
    中國工商銀行帳戶交易明細、張志錳轉匯款至壬○○之招商銀
    行帳戶交易明細、張志錳轉匯款至庚○○之中國銀行帳戶交易
    明細、張志錳轉匯款至丁○○之工商銀行帳戶交易明細等附卷
    及附表所示之物品扣案可資佐證，足認被告之自白與事實相
    符，堪可採信，本件事證明確，被告犯行堪以認定，應依法
    論科。
三、論罪科刑：
  ㈠核被告乙○○所為，係犯刑法第339條之4第1項第2款之三人以
    上共同犯詐欺取財罪。其與戊○○、魏志豪、丙○○、辛○○、子
    ○○、壬○○、丁○○、己○○、庚○○、綽號「立頓」、「唐老鴨」
    及「阿峰」等人有犯意之聯絡及行為之分擔，應依共同正犯
    論處。
  ㈡爰審酌被告正值青壯，不思以正當方式賺取所需，竟為圖私
    利，加入詐欺集團參與本案犯行，使告訴人受騙匯款，金額
    高達人民幣434萬4,900元，所為應予非難，並考量被告於本
    案之分工、角色、獲利，被告於本院審理中已知坦認犯行，
    且業與告訴人調解成立，並如數賠償新臺幣（下同）16萬元
    ，有本院調解筆錄、109年11月23日公務電話紀錄各1份在卷
    可憑，兼衡被告自陳高中畢業之教育程度，已婚、育有3名
    未成年小孩（與前妻共同扶養8歲、6歲之小孩，與現任太太
    扶養未滿1歲之小孩），目前從事酒店幹部，月收入約3、4
    萬元，與現任太太及未滿1歲之小孩同住（見院6卷第101頁
    ）等一切情狀，量處如主文所示之刑，以資懲儆。
四、沒收：
  ㈠查扣案如附表所示之物，雖係被告所有，然依卷內之證據資
    料，無從認定與本案有何關聯性，爰不予宣告沒收。
  ㈡另被告供稱：辛○○說介紹1個人過去大陸開戶，我可以收到一
    些錢，但我沒有收到這部分的錢等語（見院6卷第100頁），
    且依卷附之證據資料無法認定被告有分得任何犯罪所得，即
    無從為沒收之諭知。
據上論斷，應依刑事訴訟法第273條之1第1項、第299條第1項前
段，刑法第28條、第339條之4第1項第2款，刑法施行法第1條之1
第1項，判決如主文。
本案經檢察官郭書鳴提起公訴，檢察官詹雅萍、蘇榮照、丑○○到
庭執行職務。
中　　華　　民　　國　　109 　年　　11　　月　　26　　日
                  刑事第九庭  法  官  張婉寧
以上正本證明與原本無異。
如不服本判決應於收受本判決後20日內向本院提出上訴書狀，並
應敘述具體理由。其未敘述上訴理由者，應於上訴期間屆滿後20
日內向本院補提理由書狀（均須按他造當事人之人數附繕本）「
切勿逕送上級法院」。 
　　　　　　　　　　　　　　　書記官  蔡雅惠
中　　華　　民　　國　　109 　年　　11　　月　　27　　日
附錄論罪科刑法條
中華民國刑法第339條之4
犯第339條詐欺罪而有下列情形之一者，處1年以上7年以下有期
徒刑，得併科1百萬元以下罰金：
一、冒用政府機關或公務員名義犯之。
二、三人以上共同犯之。
三、以廣播電視、電子通訊、網際網路或其他媒體等傳播工具，
    對公眾散布而犯之。
前項之未遂犯罰之。

附表：
編號 扣押物品清單 所有人 備註（出處）  1 郵局存摺1本 （帳號：00000000000000） 乙○○ 臺灣臺南地方檢察署107年度偵字第2179號偵查卷宗第505頁扣押物品目錄表  2 玉山銀行存摺1本 （帳號：00000000000000） 乙○○ 同上  3 警示帳戶通知顧客信函1張 乙○○ 同上